# 会计政策变更截止时点

提问人：liubin988513 时间：2013-07-15 15:51:33
1 ，理论上是这样，存货计价方法的改变 一般应当是会计政策应用的选择错误导致，即属于差错更正 2 ，是的 3 ，事项 2 属于会计估计变更，采用未来适用法

回答人：chenyiwei
基本赞同。尤其是：存货计价方法改变的累积影响数的确定一般是不切实可行的，所以采用未来适用法衔接多见；折旧方法变更属于会计估计变更，采用未来适用法衔接。